【裁判字號】    95,訴,2267
【裁判日期】    950427
【裁判案由】    清償借款
【裁判全文】
台灣台北地方法院民事判決
原      告  華僑商業銀行股份有限公司
法定代理人  戊○○
訴訟代理人  己○○
被      告  欣連想國際有限公司
法定代理人  丁○○
被      告  甲○○
訴訟代理人  乙○○
被      告  丙○○
上列當事人間請求清償借款事件，本院於中華民國95年 4月20日
言詞辯論終結，判決如下：
    主  文
被告應連帶給付原告新台幣貳佰拾捌萬伍仟壹佰玖拾元，及
自民國九十四年九月七日起至清償日止，按週年利率百分之七點
０一九計算之利息，並自民國九十四年十二月十三日起至清償日
止，逾期在六個月以內者，按上開利率百分之十，逾期六個月以
上者，超過六個月之部分，按上開利率百分之二十計算之違約金
。
訴訟費用由被告連帶負擔。
    事實及理由
甲、程序方面：
    按當事人得以合意定第一審管轄法院，但以關於由一定法律
    關係而生之訴訟為限，前項合意，應以文書為之，民事訴訟
    法第24條定有明文。本件依兩造簽訂之約定書第 9條、保證
    書第 4條等約定，合意以本院為契約涉訟時之第一審管轄法
    院，是以原告向本院提起本件訴訟，核與首揭規定，尚無不
    合，合先敘明。
乙、實體方面：
一、原告主張：被告欣聯想國際有限公司邀同其餘被告為連帶保
    證人，於民國93年10月1日向原告借用新台幣（下同）300萬
    元（下稱系爭借款），借款期限係自93年9月9日起至96年 9
    月9日止，約定利息按基準利率加週年利率 3.66％機動計算
    ，並於每年1月、4月、7月、10月 21日依基準利率變動而調
    整，並自調整日起按調整後之週年利率計算，如未按期清償
    ，則全部債務視為到期，且逾期在 6個月以內者，應另按上
    開利率10％，超過 6個月以上部分，應另按上開利率20％加
    計違約金。詎被告欣聯想國際有限公司自94年7月1日起即未
    依約繳付本息，依兩造所簽訂之約定書第5條第1款規定，本
    件系爭借款債務視為全部到期，目前被告欣聯想有限公司尚
    餘如主文第一項所示之本金、利息、違約金未清償，經原告
    多次催討，均置之不理，被告甲○○、丙○○為連帶保證人
    ，依約應負連帶清償責任，爰依消費借貸及連帶保證之法律
    關係，請求被告等連帶給付如主文第一項所示之金額等語。
    並聲明：被告應連帶給付原告 238萬5193元，及自94年9月7
    日起至清償日止，按週年利率 7.019％計算之利息，並自94
    年12月13日起至清償日止，逾期在 6個月以內者，按上開利
    率10％，逾期 6個月以上部分按上開利率20％計算之違約金
    。
二、本件被告對於原告主張之事實及所提出之證物，均不予爭執
    。
三、得心證之理由：
(一)按借用人應於約定期限內，返還與借用物種類、品質、數量
    相同之物，民法第 478條前段定有明文。又保證債務之所謂
    連帶，係指保證人與主債務人負同一債務，對於債權人各負
    全部給付之責任者而言，此觀之民法第272條第1項規定亦明
    ，並有最高法院45年度台上字第1426號判例可資參照。
(二)經查，原告主張之事實，已據其提出與所述相符之借據 1件
    、約定書1件、保證書1件、放款歷史交易明細表 1件等文件
    為證。被告則對於原告前揭主張之事實及所提出之證物，均
    不予爭執，是堪信原告主張之事實為真實。從而，參之前揭
    條文及判例之說明，原告依消費借貸及連帶保證之法律關係
    ，請求被告連帶給付 238萬5193元，及自94年9月7日起至清
    償日止，按週年利率 7.019％計算之利息，並自94年12月13
    日起至清償日止，逾期在 6個月以內者，按上開利率10％，
    逾期 6個月以上部分，按上開利率20％計算之違約金，為有
    理由，應予准許。
四、訴訟費用負擔之依據：民事訴訟法第85條第2項。
中    華    民    國    95    年    4     月    27    日
                              民事第二庭法  官    黃蓓蓓
以上正本係照原本作成。
如對本判決上訴，須於判決送達後20日內向本院提出上訴狀。
中    華    民    國    95    年    4     月    27    日
                                     法院書記官   劉碧輝


司法院資訊處製作；財團法人民間司法改革基金會備份。
